臺灣澎湖地方法院刑事判決　　　　　　　　　　　　　　　九十年度交訴字第六號
　　公　訴　人　臺灣澎湖地方法院檢察署檢察官
　　被　　　告　甲○○
右列被告因業務過失致人於死案件，經檢察官提起公訴（九十年度調偵字第一二號）
，本院判決如左：
    主    文
甲○○從事業務之人，因業務上之過失致人於死，處有期徒刑陸月，如易科罰金，以
參佰元折算壹日。
    事    實
一、甲○○係澎湖縣西嶼鄉橫礁村村長，平日亦以運送魚貨為業，為從事駕駛業務之
    人，於民國九十年三月二十一日中午十二時四十分許，駕駛車號ＳＵ─七三五一
    號自用小貨車，沿澎湖縣澎三號道路由東衛往馬公市區方向行駛，行至該路段西
    文里九七之一五號之岔路前，欲左轉往澎二十二號道路行駛，其本應注意汽車行
    至交岔路口，轉彎車應讓直行車前行等規定，且依當時情形，並無不能注意之情
    事，詎仍疏未注意上開規定，貿然左轉，適有酒後騎乘ＰＷＱ─三三八號重型機
    車之機車騎士陳秉錕，亦疏未注意車前狀況並減速慢行，由對向車道而來，兩車
    因而發生擦撞，陳秉錕人車倒地，陳秉錕經送醫急救後，仍不治死亡。
二、案經澎湖縣警察局馬公分局報請臺灣澎湖地方法院檢察署檢察官，暨臺灣澎湖地
    方法院檢察署檢察官自動檢舉簽分偵查起訴。
    理    由
一、被告甲○○固坦承有在上開時、地肇事致被害人死亡之事實，惟矢口否認有上開
    犯行，辯稱：伊左轉前，並沒有看到被害人騎的機車，是被害人自己酒醉撞上來
    的，伊並無過失等語。經查：被告於偵查中已坦承其有未依規定、提早跨越雙黃
    線左轉之事實；又參酌本件被害人所騎乘之機車，遺留刮地痕長五點二公尺，依
    換算結果，被害人騎乘機車之原時速約為二十點一公里，而該處道路時速限制為
    六十公里，如被告以最高限制時速六十公里之速度駕駛，兩車相對時速為八十公
    里左右，依「兩車相對速度與接近距離對照表」，被告在撞擊前三點六秒即可發
    現被害人騎乘之機車，有財團法人成大研究發展基金會鑑定報告附卷足稽，是以
    被告辯稱：伊左轉前並未發現被害人騎乘之機車，伊並無過失云云，顯係事後卸
    責之詞，不足採信。此外，復有澎湖縣警察局馬公分局處理車禍肇事調查報告表
    、肇事現場照片二十二幀在卷可稽。又被害人確因本件交通事故致死，亦經臺灣
    澎湖地方法院檢察署檢察官督同法醫師相驗明確，並有相驗屍體證明書、驗斷書
    、及勘驗筆錄附卷足憑。
二、按汽車行駛至交岔路口，轉彎車應讓直行車先行，道路交通安全規則第一百零二
    條第一項第六款定有明文。本件被告駕車，自應注意上揭規定，且當時並無不能
    注意之情事，竟疏未注意，貿然左轉而致肇事，另被害人酒醉駕車、疏未注意車
    前狀況並減速慢行，同有過失，並以被害人之過失為肇事主因，被告之過失為肇
    事次因，財團法人成大研究發展基金會亦同此見解，有鑑定意見書附卷足稽。另
    被害人確因本件車禍死亡，其間即有相當因果關係，事證明確，被告犯行堪以認
    定。
三、查被告甲○○雖係澎湖縣西嶼鄉橫礁村村長，惟其於偵查中自承平日亦以運送魚
    貨為業，為從事駕駛業務之人，核其所為，係犯刑法第二百七十六條第二項之業
    務過失致人於死罪。爰審酌被告過失之程度；其原本願意以分期給付之方式，賠
    償被害人家屬新台幣（下同）二百八十萬元（不含強制汽車責任險之金額），惟
    因被害人家屬要求被告一次先給付二百萬元，致雙方無法達成共識；於本院審理
    時，被告除強制汽車責任險給付金額外，另賠償被害人家屬六十萬元，被害人家
    屬所受之損失業已獲得滿足（參見本院九十年度交附民第一四號判決），及被告
    犯罪後態度等一切情狀，量處被告如主文所示之刑，並諭知易科罰金之折算標準
    。
據上論斷，應依刑事訴訟法第二百九十九條第一項前段，刑法第二百七十六條第二項
第四十一條第一項前段，罰金罰鍰提高標準條例第一條前段、第二條，判決如主文。
本案經檢察官葉麗琦到庭執行職務。
中    華    民    國       九十一      年      七      月      三十     日
                               臺 灣 澎 湖 地 方 法 院 刑 事 庭
                                     法    官  李     宛     玲
右正本證明與原本無異。
如不服本判決，應於判決送達後十日內，向本院提出上訴狀（須附繕本）。
中    華    民    國       九十一      年      七      月     三十一    日
                                     書 記 官  劉     竹     苞
附錄本案論罪科刑條文：
刑法第二百七十六條第二項：從事業務之人，因業務上之過失犯前項之罪者，處五年
以下有期徒刑或拘役，得併科三千元以下罰金。
